臺灣臺中地方法院刑事判決
110年度交易字第26號
公  訴  人  臺灣臺中地方檢察署檢察官
被      告  陳映廷


上列被告因過失傷害案件，經檢察官提起公訴（109年度偵字第
34663號），本院判決如下：
    主    文
陳映廷犯過失傷害罪，處拘役伍拾日，如易科罰金，以新臺幣壹
仟元折算壹日。
    犯罪事實
一、陳映廷於民國109年4月27日上午，駕駛車牌號碼000-0000號
    自用小客車沿臺中市后里區三豐路由南往北方向行駛，於同日
    上午9時9分許，行經三豐路與星科路交岔路口時，原應注意
    汽車行駛至行車管制號誌交岔路口右轉彎時，應距交岔路口
    30公尺前顯示方向燈，且轉彎車應讓直行車先行，而依當時
    天候、道路狀況，並無不能注意之情事，竟疏未注意及此，
    貿然右轉，適有張惠媗騎乘車牌號碼000-0000號普通重型機車
    沿三豐路由南往北方向直行行駛，雙方發生碰撞，致張惠媗
    因而受有左側手肘擦傷、左側膝部擦傷、左側髖部擦傷、左
    側膝部挫傷及左側髖部挫傷等傷害。
二、案經張惠媗訴由臺中市政府警察局大甲分局報告臺灣臺中地
    方檢察署檢察官偵查起訴。
    理    由
一、證據能力部分：
    按刑事訴訟法第159條之5規定：「被告以外之人於審判外之
    陳述，雖不符前4條之規定，而經當事人於審判程序同意作
    為證據，法院審酌該言詞陳述或書面陳述作成時之情況，認
    為適當者，亦得為證據。當事人、代理人或辯護人於法院調
    查證據時，知有第159條第1項不得為證據之情形，而未於言
    詞辯論終結前聲明異議者，視為有前項之同意」，其立法意
    旨在於傳聞證據未經當事人之反對詰問予以核實，原則上先
    予排除，惟若當事人已放棄詰問或未聲明異議，基於證據資
    料愈豐富，愈有助於真實發現之理念，且強化言詞辯論原則
    ，法院自可承認該傳聞證據例外擁有證據能力。查本判決下
    列所引用未符合刑事訴訟法第159條之1至第159條之4規定之
    傳聞證據，業經本院於審理程序時當庭直接提示而為合法之
    調查，且檢察官、被告陳映廷均未於言詞辯論終結前聲明異
    議（見本院卷第69至72頁），本院審酌前開證據作成或取得
    之狀況，並無非法或不當取證之情事，且與待證事實具有關
    連性，認為以之作為證據應屬適當，揆諸上開規定，自均具
    有證據能力。又本判決下列所引用之其餘非供述證據，並無
    證據證明係實施刑事訴訟程序之公務員因違背法定程序所取
    得，依同法第158條之4規定之反面解釋，亦均具有證據能力
    。
二、上開犯罪事實，業據被告於本院審理程序時坦承不諱（見本
    院卷第69、72頁），核與告訴人張惠媗於警詢、偵訊時證述
    之情節（見偵卷第35至37、117頁）均大致相符，並有員警
    職務報告、告訴人提出之衛生福利部豐原醫院診斷證明書、
    道路交通事故現場圖、道路交通事故調查報告表(一)(二)、
    臺中市政府警察局道路交通事故初步分析研判表、臺中市○○
    ○○○道路○○○○○○○○○○○號查詢汽車車籍（
　　ALW-7305）、車號查詢機車車籍（MYL-8315）、道路交通事
    故現場照片、路口監視器錄影畫面截圖（見偵卷第19、41至
    47、55至103頁）等在卷可稽。足徵被告前揭自白與事實相
    符。本案事證明確，被告前開犯行，洵堪認定，應依法論科
    。
三、論罪科刑： 　　
(一)核被告所為，係犯刑法第284條前段之過失傷害罪。又被告
    於肇事後，在尚未經有偵查權之公務員發覺前，於員警據報
    前往處理時在場，並表明為肇事人，自首而接受裁判，有臺
    中市政府警察局道路交通事故肇事人自首情形紀錄表在卷可
    憑（見偵卷第53頁），爰依刑法第62條前段規定，減輕其刑
    。至被告固辯稱告訴人騎乘機車至交岔路口，亦應注意看清
    前方車況、有無車輛闖紅燈或右轉彎，不應由其負擔全部肇
    事責任云云，惟查被告駕駛自小客車行駛至行車管制號誌交
    岔路口，原應注意距交岔路口30公尺前顯示方向燈，且應讓
    直行車先行，然被告卻未於交岔路口30公尺前即早顯示方向
    燈而驟然右轉彎，告訴人騎乘機車直行而來欲通過系爭交岔
    路口，自難期待告訴人可以預見被告有前開違規情事而採取
    迴避措施，此由臺中市車輛行車事故鑑定委員會110年9月3
    日中市車鑑字第1100004152號函檢送鑑定意見書，認本案交
    通事故告訴人無肇事因素（見本院卷第45至48頁），亦同此
    認定，是難認告訴人就本案有何違反交通規則之過失責任，
    附此敘明。至被告請求本院再送交通鑑定覆議云云，惟被告
    本案之過失責任明確，且依卷內事證難認告訴人有何駕駛過
    失情形，業如前述，被告此部分之調查證據聲請，難認有調
    查必要，併此指明。
(二)爰審酌被告之前科素行（參臺灣高等法院被告前案紀錄表）
    ，其駕駛自小客車，原應注意汽車行駛至行車管制號誌交岔
    路口右轉彎時，應距交岔路口30公尺前顯示方向燈，且轉彎
    車應讓直行車先行，而依當時天候、道路狀況，並無不能注
    意之情事，竟疏未注意及此，貿然右轉，適告訴人騎乘機車
    直行而來，發生碰撞，致告訴人因而受有左側手肘擦傷、左
    側膝部擦傷、左側髖部擦傷、左側膝部挫傷及左側髖部挫傷
    等傷害，除告訴人已領得強制汽車責任保險理賠新臺幣775
    元外，未能與告訴人調解成立、賠償所受損害，經告訴人表
    示就被告刑事部分請求依法判決等語（見本院卷第73頁）等
    節；兼衡被告自述高工肄業之教育智識程度，目前為白牌司
    機，未婚之生活狀況（見本院卷第73頁），犯後於本院審理
    程序時尚能坦承犯行等一切情狀，量處如主文所示之刑，並
    諭知易科罰金之折算標準。
據上論斷，應依刑事訴訟法第299條第1項前段，刑法第284條前
段、第62條前段、第41條第1項前段，刑法施行法第1條之1第1項
，判決如主文。
本案經檢察官林宏昌提起公訴，檢察官劉世豪到庭執行職務。
中　　華　　民　　國　　110 　年　　11　　月　　30　　日
                  刑事第九庭    法  官  陳怡珊
以上正本證明與原本無異。
如不服本判決應於收受判決後20日內向本院提出上訴書狀，並應
敘述具體理由；其未敘述上訴理由者，應於上訴期間屆滿後20日
內向本院補提理由書（均須按他造當事人之人數附繕本）「切勿
逕送上級法院」。
                                書記官  吳韻聆
中　　華　　民　　國　　110 　年　　11　　月　　30　　日
附錄本案論罪科刑法條：
中華民國刑法第284條
因過失傷害人者，處1年以下有期徒刑、拘役或10萬元以下罰金
；致重傷者，處3年以下有期徒刑、拘役或30萬元以下罰金。